【裁判字號】    89,易,372
【裁判日期】    890724
【裁判案由】    竊盜
【裁判全文】
臺灣苗栗地方法院刑事判決                          八十九年度易字第三七二號
    公  訴  人  臺灣苗栗地方法院檢察署檢察官
    被      告  丙○○
右列被告因竊盜案件，經檢察官提起公訴（八十九年度偵字第六六九號），本院判決
如左：
    主  文
丙○○於夜間侵入住宅竊盜，處有期徒刑柒月；又損壞他人之大門手把，足以生損害
於他人，處有期徒刑貳月；應執行有期徒刑捌月。
    事  實
一、丙○○意圖為自己不法之所有，於民國八十八年十二月二十二日凌晨四時許，趁
    苗栗市○○路三九一之六號五樓甲○○之住宅大門未鎖之際，侵入該住宅竊取甲○○所有放置在屋內大廳之易利信廠牌之行動電話手機一支，得手後留供己用。
    另基於毀損之犯意，於同日凌晨六時許，在苗栗市○○街四十九號五樓十九室乙○○之住宅外，先後二次以膠帶遮住大門貓眼孔以為掩蔽後，並以不詳之方法，
    將大門手把拆卸損壞，足生損害於乙○○，嗣乙○○發現後恐於己不利，即電話
    通知與其同在SEVEN ELEVEN便利商店服務之店員黃立杰迅即到場救援，丙○○因
    見有人到來，並予以追呼而匆忙離去時，不慎墜落一樓地面受傷，經報警查獲，
    並扣有易利信廠牌之行動電話手機一支（已發還甲○○），始查悉上情。
二、案經乙○○訴由苗栗縣警察局苗栗分局報請臺灣苗栗地方法院檢察署檢察官偵查
    起訴。
    理  由
一、訊據被告丙○○矢口否認上開犯行，辯稱：當時是在苗栗市○○路租賃處吞了安
    眠藥，故沒有意識，醒來後已天亮，人已躺在醫院云云。經查，右開被告竊盜及
    毀損之事實，業據被害人甲○○、乙○○於警訊時指訴詳確，並經證人謝維玲於
    警訊、黃立杰於偵查中結證屬實，且有被害人甲○○出具之贓物認領保管單一紙
    、照片六張在卷可稽。至被告所辯案發時吞了安眠藥，人在租賃處一節，查與證
    人即被告之姊謝維玲於警訊時所言：「於二十二日凌晨三時四十分許回家後，就
    發現他（即被告）不在家，也一直聯絡不到他」不合，且經本院函調被告案發後
    所就醫及轉診之大千醫院及行政院衛生署新竹醫院，亦無被告當時確有服用安眠
    藥之紀錄，而被告亦自承案發時身穿橘色、黑色運動外套、黑色長褲，核與被害
    人乙○○警訊中所言看見全衣黑色衣服的人大致相符，參以被告對為何會躺在苗
    栗市○○街四十九號一樓之墜樓地點、黑色外套為何會有被害人甲○○之易利信
    廠牌之行動電話手機等情，亦完全無法解釋，是所辯顯均係事後卸責之詞，委無
    足採，本件事證明確，其犯行堪以認定。
二、核被告所為，係犯刑法第三百二十一條第一項第一款之於夜間侵入住宅竊盜罪、
    第三百五十四條之毀損罪。被告所犯上開二罪，犯意各別、行為不同、罪名互異
    ，應分論併罰。爰審酌被告犯罪之手段、所生危害、犯後飾詞卸責，毫無悔意及
    檢察官之求刑等一切情狀，量處如主文所示之刑，並定其應執行刑，以資懲儆。
    至本件檢察官雖具體求處被告有期徒刑二年，惟審酌被告前無不良素行，所犯情
    節非重，本院認檢察官之上開求處尚屬過重，爰諭知如主文所示之刑，附此敘明
    。
據上論斷，應依刑事訴訟法第二百九十九條第一項前段，刑法第三百二十一條第一項
第一款、第三百五十四條，第五十一條第五款、罰金罰鍰提高標準條例第一條前段，
判決如主文。
本案經檢察官蔡宗熙到庭執行職務
中      華      民      國    八十九    年      七      月    二十四日
                                 臺灣苗栗地方法院刑事庭
                                     審判長法  官  吳炳桂
                                           法  官  林誌誠
                                           法  官  黃建都
右正本證明與原本無異
如不服本判決，應於判決送達後十日內向本院提出上訴狀（應附繕本），上訴於臺灣
高等法院臺中分院。
                                           書記官  黃士益
中      華      民      國    八十九    年      七      月    二十六    日
附錄本案論罪科刑法條全文：
刑法第三百二十一條第一項
犯竊盜罪而有左列情形之一者，處六月以上五年以下有期徒刑：
一  於夜間侵入住宅或有人居住之建築物、船艦，或隱匿其內而犯之者。
刑法第三百五十四條
毀棄、損壞前二條以外之他人之物或令致不堪用，足以生損害於公眾或他
人者，處二年以下有期徒刑、拘役或五百元以下罰金。


司法院資訊處製作；財團法人民間司法改革基金會備份。
